# 用自产的产品作为对客户的赔偿该如何做账

提问人：wangmei26 时间：2019-05-24 14:33:45
陈老师好：
我公司自产产品对客户进行销售，合同约定一定的质保期限。我公司对已经销售的收入计提一定比例的质保金。其中会有部分已经销售的产品在质保期内出现问题，我公司依照合同约定会以全新的产品对客户进行赔偿。
对于赔偿的产品如何做账会有以下思考
1 、 因为发出的产品没有直接收入也不会另行向客户收款，所以直接以存货成本价
借：营业外收入或销售费用，
贷：存货。
2 、 视同销售并计提销项税，收入以公允对外售价计量
借：营业外支出（销售费用）
贷：主营业务收入
贷：应交税金-增值税-销项税
同时结转成本
借：主营业务成本
贷：存货
3 、 因为已经计提了质量保证金，所以在实际赔赏时冲减质量保证金借：预计负债
贷：存货
请问陈老师，以上理解不知哪一种处理会更贴合实际，如果都不妥，请陈老师指导。谢谢！

回答人：chenyiwei
1 、因为已经计提了质量保证金，所以在实际赔赏时冲减质量保证金，如预计负债余额不足的，则直接计入销售费用。
2 、涉及的增值税销项税额，按税法视同销售的规定处理，同样冲减预计负债或者计入销售费用。